【裁判字號】    99,醫,30
【裁判日期】    990809
【裁判案由】    損害賠償
【裁判全文】
臺灣臺北地方法院民事裁定                99年度醫字第30號
原      告  丑○○
法定代理人  子○○
訴訟代理人  陳添信律師
原      告  庚○○
兼 上2  人
共      同
訴訟代理人  子○○
上列原告與被告財團法人長庚紀念醫院等間損害賠償事件，本院
裁定如下：
    主  文
原告應於本裁定送達後二十日內補正本件損害賠償事件被告丙○
○、辰○○、戊○○、丁○○、甲○○、巳○○、卯○○、寅○
○、陳大聖、乙○○、壬○○、癸○○、辛○○、己○○部分具
體之原因事實訴訟標的之法律關係，並補正被告甲○○之最近戶
籍謄本資料，如逾期不補正，本院即裁定駁回之。
    理  由
一、按當事人書狀，除別有規定外，應記載當事人姓名及住所或
    居所等足資識別之特徵；又起訴，應以訴狀表明訴訟標的及
    其原因事實、應受判決事項之聲明，民事訴訟法第116 條第
    1 、2 項、第244 條第1 項第2 、3 款分別定有明文。又原
    告之訴有起訴不合程式或不備其他要件之情形者，依其情形
    可以補正，經審判長定期間命其補正而不補正者，法院得以
    裁定駁回之，此觀民事訴訟法第249 條第1 項規定亦明。
二、經查：原告起訴時，就被告丙○○、辰○○、戊○○、丁○
    ○、甲○○、巳○○、卯○○、寅○○、陳大聖、乙○○、
    壬○○、癸○○、辛○○、己○○等14人，未表明具體之原
    因事實；另就被告甲○○部分，經本院依原告起訴狀所載地
    址送達，因逾期未領，經收發處退回，致本院無從確認原告
    起訴者究係何人，亦不能判明原告據以請求法院裁判之原因
    事實及範圍，茲限原告於收受本裁定送達後20日內，提出補
    正起訴狀正本，並以繕本或影本直接通知他造，其應記載事
    項詳如附件所示。
三、依民事訴訟法第249條第1項，裁定如主文。
中    華    民    國    99    年    8     月    9     日
                  民事第五庭    法  官  胡宏文
附件
一、原告補正起訴法定程式之書狀，應記載下列各款事項：
  (一)當事人及法定代理人（宜記載性別、出生年月日、職業、國
    民身分證號碼、電話號碼及其他足資識別之特徵）。
  (二)訴之聲明（如為金錢賠償損害之訴，應表明請求之具體金
    額，或表明其全部請求之最低金額）。
  (三)請求所依據之事實及理由。
  (四)證明應證事實所用之證據。如有多數證據者，應全部記載之
    。（關於事實，應分別記載應受判決事項聲明有理由之事實
    、對於他造主張事實之承認與否、抗辯事實及與此等事項相
    關連之事實。應證事實如有多數證據，應全部記載。如係人
    證，應載明證人之姓名、住址、電話號碼、訊問事項及與應
    證事實之關係；如係書證，應先提出影本，原本俟開庭時提
    出），並應記載法律關係及法律見解（實務上或學說上）、
    提供相關資料，以利爭點之整理。
二、前開記載方式請以條列方式分段記載。
以上正本係照原本作成
不得抗告
中    華    民    國    99    年    8    月    19    日
                                書記官  曾寶生

司法院資訊處製作；財團法人民間司法改革基金會備份。
